臺灣高雄地方法院刑事判決　　　　　　　　　　　　九十一年度訴字第一三八號
　　公　訴　人　臺灣高雄地方法院檢察署檢察官
　　被　　　告　甲○○
右列被告因違反電信法等案件，經檢察官提起公訴（九十一年度偵字第六三六六號）
，本院判決如左：
    主  文
甲○○連續意圖為自己不法之利益，以無線方式，盜用他人電信設備通信，處有期徒
刑肆月，如易科罰金，以參佰元折算壹日。緩刑貳年。行動電話（廠牌及型號為：摩
托羅拉ＣＤ九二八、序號為：000000000000000號）壹支沒收之。
    事  實
一、甲○○明知其友人「乙○○」（真實年籍不詳）所持有之遠傳電信股份有限公司
    （下簡稱遠傳公司）0000000000號行動電話門號通訊卡（即通稱之Ｓ
    ＩＭ卡）一枚，係屬來路不明之贓物（該ＳＩＭ卡係丙○○所有，於民國八十九
    年十二月中旬前之某日，於所駕之小客車內遭竊），竟基於收受贓物之犯意，於
八十九年十二月中旬之某日，在高雄縣彌陀鄉「天才網際網路店」內，予以收受
    ，並意圖為自己不法利益，基於概括犯意，自九十一年一月間某日起至同年三月
    止，擅將上開ＳＩＭ卡植入其所有之行動電話（廠牌及型號為：摩托羅拉ＣＤ九
    二八、序號為：000000000000000號）機具內，再執持上該行動
    電話，以無線方式，連續撥打該0000000000號之行動電話門號通話使
    用，而盜用他人電信設備，致使遠傳公司行動電話之通訊系統因而陷於錯誤，允
    予接受並提供通話服務多次，藉此取得免繳通話費共計新台幣（下同）三萬五千
    零七十八元之不法利益（起訴書誤載為三萬五千四百十五元）。嗣於九十年六月
    二十九日丙○○接獲遠傳公司之存證信函查覺後而報警，經電信警察隊第三中隊
    循線因而查獲上情。
二、案經高雄縣警察局鳳山分局報請臺灣高雄地方法院檢察署檢察官偵查起訴。
    理  由
一、右揭收受行動電話0000000000號ＳＩＭ卡並予撥打使用之事實，業據
    被告甲○○於偵查及本院審理中供承不諱，核與證人即被告之父親張石定於警訊
    之供述相符，且右揭行動電話0000000000號之ＳＩＭ卡，係被害人丙
    ○○所有，於八十九年十二月中旬前之某日在其所駕自小客車內遭竊，並確曾遭
    人盜打使用，以致電話費暴增等情，亦據被害人丙○○於警訊時指訴明確，復有
    遠傳電信股份有限公司之電信費帳單及上開行動電話收費明細多份、雙向通聯紀
    錄一紙及盜打之手機照片三張附卷可稽。被告雖辯稱：「乙○○」交予伊時，曾
    告訴伊該ＳＩＭ卡是其叔父所有，可以自由使用云云。惟查迄本院審理終結為止
    ，被告均未能提供「乙○○」之正確年籍資料供本院查證，又其亦自承與「乙○
    ○」不熟，且有懷疑「乙○○」之說詞等情，再參以行動電話之通話費用甚高，
    眾所皆知，衡情不熟識之人焉會自願提供ＳＩＭ卡供人撥打使用，而承擔高額通
    話費損失之理？足徵被告前揭所辯，顯係避就之詞，不足採信。本件事證明確，
    被告犯行洵堪認定。
二、核被告甲○○所為，係犯刑法第三百四十九條第一項之收受贓物罪及電信法第五
    十六條第一項之以無線方式，盜用他人電信設備通信罪。按電信法第五十六條第
    一項係處罰詐得免繳電信通信費用不法利益之規定，乃刑法詐欺得利罪之特別法
    ，依特別法優於普通法原則，自毋庸再論以刑法詐欺得利罪。又被告先後多次盜
    用他人通訊設備之犯行，時間緊接，所犯構成要件相同，顯係基於概括犯意反覆
    為之，應依刑法第五十六條連續犯之規定，論以一罪，並加重其刑。又被告所犯
    上開二罪間，有方法、結果之牽連關係，依刑法第五十五條牽連犯之規定，從一
    重之電信法第五十六條第一項之以無線方式，盜用他人電信設備通信罪處斷。公
    訴人認上開二罪間犯意各別，應分論併罰云云，然被告已自承收受ＳＩＭ卡即欲
    用來撥打使用等語，顯見二行為間應有方法、結果之牽連關係無訛，公訴意旨容
    有未洽，應予更正敘明。爰審酌被告年紀尚輕而思慮未周，其收受贓物之價值，
    盜用他人電信設備通信時間之長短、次數、所得之不法利益、及已繳清全部盜打
    之電信費用（參卷附遠傳公司二○○一年十二月電信費帳單），並被告犯後坦承
    部分犯行、態度良好等一切情狀，量處如主文所示之刑，並諭知易科罰金之折算
    標準，以資懲儆。末查被告未曾受有期徒刑以上刑之宣告，有臺灣高雄地方法院
    檢察署刑案資料查註紀錄表及臺灣高等法院被告全國前案紀錄表各一件在卷可按
    ，其因一時貪慾圖便，短於思慮，致觸犯本案犯行，然於本案審理中已坦承犯行
    甚表悔悟，其經此偵審程序及科刑之教訓後，當知所警惕，信無再犯之虞，本院
    認前開對其宣告之刑，以暫不執行為適當，爰併予宣告緩刑二年，用啟自新。至
    被告盜打電話使用之行動電話（摩托羅拉廠牌ＣＤ九二八型、序號為：0000
    00000000000號）一支，雖未扣案，然不問屬於被告與否，應依電信
    法第六十條之規定宣告沒收。
據上論斷，應依刑事訴訟法第二百九十九條第一項前段，電信法第五十六條第一項、
第六十條，刑法第十一條前段、第五十六條、第三百四十九條第一項、第五十五條、
第七十四條第一款、第四十一條第一項前段，罰金罰鍰提高標準條例第一條前段、第
二條，判決如主文。
本案經檢察官陳俊宏到庭執行職務。
中      華      民      國    九十一    年      九      月    二十六    日
                                      臺灣高雄地方法院刑事第三庭
                                          審判長法  官   趙 家 光
                                                法  官   柯 彩 燕
                                                法  官   吳 俊 龍
右正本證明與原本無異。
如不服本判決，應於判決送達後十日內，向本院提出上訴狀。
         書記官   許 麗 珠
中      華      民      國    九十一    年      九      月    二十七    日
附錄本案論罪科刑法條全文：
刑法第三百四十九條第一項：
收受贓物者，處三年以下有期徒刑、拘役或五百元以下罰金。
電信法第五十六條第一項：
意圖為自己或第三人不法之利益，以有線、無線或其他電磁方式，盜接或盜用他人電
信設備通信者，處五年以下有期徒刑，得併科新臺幣一百五十萬元以下罰金。
